【裁判字號】    91,易,2024
【裁判日期】    920128
【裁判案由】    恐嚇
【裁判全文】
臺灣桃園地方法院刑事判決                        九十一年度易字第二０二四號
    公  訴  人  臺灣桃園地方法院檢察署檢察官
    被      告  乙○○  男  三.
右列被告因恐嚇案件，經檢察官提起公訴 (九十一年度偵字第一七八二四號)，本院
判決如左：
    主  文
乙○○以加害生命之事，恐嚇他人致生危害於安全，處有期徒刑貳月，如易科罰金，
以佰元折算壹日。
    事  實
一、乙○○為甲○○之弟，二人乃係家庭暴力防治法第三條第一款之家庭成員，乙○○因認甲○○之女友騙走其父賣房子之金錢，而與甲○○交惡，二人於民國九十
    一年九月二十五日下午五時三十分許，在其父親丙○○工作之桃園市○○街一二
    三號警衛室內，又因本院九十一年度易字第一四二五號乙○○被訴恐嚇案件之出
    庭作證事宜發生口角，乙○○竟另起恐嚇之犯意，對甲○○恫稱：「你既然要我
    死，我就讓你先死！」等加害生命之話語，並隨手持警衛室內丙○○所有之鎯頭
    作勢欲打甲○○，幸為丙○○所擋下，甲○○因此心生畏懼，致生危害於安全，
    而訴警究辦。
二、案經甲○○訴由桃園縣警察局桃園分局報請台灣桃園地方法院檢察署檢察官偵查
    起訴。
    理  由
一、訊據被告乙○○對其確曾於右揭時地對被害人甲○○恫稱：「你既然要我死，我
    就讓你先死！」等言詞固坦承不諱，惟矢口否認有何恐嚇犯行，辯稱：係因被害
    人甲○○先說要讓伊死，伊氣不過才回被害人上開言詞，並無恐嚇之意思云云。
    然查：右揭事實，業據證人即被害人甲○○於警偵訊及本院審理時指述綦詳，並
    經證人即被告之父丙○○到庭證述屬實，且有鎯頭一支扣案可資佐證，而被告向
    被害人甲○○所述之上開言詞，在客觀上自係一般人見聞之均會認為足可對其構
    成安全上之威脅，以致被恐嚇之人之生活狀態將陷於危險不安之境無疑，係屬恐
    嚇之言詞，至為顯明，被告所辯無恐嚇犯意，且被害人並未心生恐懼云云，要難
    以採信。至被告聲請本院訊問之證人即其前妻王惠芬，到庭僅指稱：甲○○在警
    局時堅持要告，並對丙○○說，倘若不做筆錄，以後生老病死一概不理等語，核
    其上開證詞內容，顯不足作為被告未涉犯本件恐嚇案件之有利證明。本件事證已
    臻明確，故被告聲請本院再傳訊丙○○到院與之對質一事，核無必要，其犯行洵
    堪認定，自應予依法論科。
二、查被告乙○○與被害人即其兄甲○○係家庭暴力防治法第三條第一款之家庭成員
    ，被告故意實施家庭暴力行為，其行為屬家庭暴力防治法第二條第二項之家庭暴
    力罪。核被告以加害生命之事，恐嚇他人致生危害於安全，係犯刑法第三百零五
    條恐嚇罪。爰審酌被告犯罪之動機係因案件涉訟、其犯罪之手段、所述恐嚇話語
    之內容、該恐嚇言詞對被害人所生之影響及所致生之恐懼感、及其犯罪後猶飾詞
    狡辯等一切情狀，量處如主文所示之刑，並諭知易科罰金之折算標準。至扣案鎯
    頭一支，則非被告所有，依法自不得為沒收之諭知，併予敘明。
據上論斷，應依刑事訴訟法第二百九十九條第一項前段，刑法第三百零五條、第四十
一條第一項前段，罰金罰鍰提高標準條例第一條前段、第二條，判決如主文。
本案經檢察官黃智勇到庭執行職務。
中      華      民      國    九十二    年      一      月    二十八    日
                                臺灣桃園地方法院刑事第五庭
                                    法  官    丁  俊  成
右正本證明與原本無異。
如不服本判決，應於判決送達後十日內向本院提出上訴狀( 應附繕本 )，上訴於臺灣
高等法院。
                                    書記官    簡  慧  瑛
中      華      民      國    九十二    年      一      月     三十     日
附錄論罪科刑依據之法條：
刑法第三百零五條：
以加害生命、身體、自由、名譽、財產之事，恐嚇他人致生危害於安全者，處二年以
下有期徒刑、拘役或三百元以下罰金。


司法院資訊處製作；財團法人民間司法改革基金會備份。
